# 关于其他权益工具投资处置亏损，对应的递延所得税

提问人：wx_5cbed2992bf4 时间：2023-03-01 08:51:
22 年处置了一项其他权益工具投资，处置损失 1000 万，直接计入所有者权益表。假设当年度就这一笔业务，税务上 1000 的损失可以确认，那么当年度税务上未弥补的亏损有 1000 万，所得税税率25%。问：如果这个未弥补的亏损要计提递延所得税资产 250 万，对方科目是资本公积？还是其他综合收益？二级明细是什么？

回答人：chenyiwei
确认递延所得税资产时（假设满足确认条件），贷方科目应为其他综合收益，然后将调整后的其他综合收益余额转入留存收益。